臺灣高等法院刑事判決　　　　　　　　95年度上易字第2594號
上　訴　人
即　被　告　甲○○
上列上訴人因毒品危害防制條例案件，不服臺灣臺北地方法院95
年度易字第2243號，中華民國95年12月5日第一審判決（起訴案
號：臺灣臺北地方法院檢察署95年度毒偵字第2472號），提起上
訴，本院判決如下：
    主  文
上訴駁回。
    事  實
一、甲○○前於民國（下同）九十二年間，因違反毒品危害防制
    條例案件，經原審即臺灣臺北地方法院於九十二年十二月十
    六日以九十二年度易字第一七八０號判處有期徒刑十月確定
    ；復於九十二年間，因違反著作權法案件，經原審於九十二
    年五月九日以九十二年度易字第六五五號判處有期徒刑三月
    確定；再於九十二年間，因犯妨害風化案件，經原審於九十
    三年五月十八日以九十三年度簡字一一七九號判處有期徒刑
    四月確定；上開三罪所宣告之刑，經原審於九十三年十月十
    一日以九十三年度聲字第一四九二號裁定定期應執行之刑為
    一年二月，其於九十三年一月九日入監執行，九十四年二月
    二十八日縮刑期滿執行完畢。甲○○因上開九十二年間，施
    用毒品案件，經原審裁定令入戒治處所施以觀察勒戒處分，
    復因有施用傾向，經原審裁定令入戒治處所強制戒治一年，
    甫於九十三年年一月八日強制戒治期滿。
二、甲○○猶不知悔改，於前開強制戒治執行完畢後五年內，復
    基於施用第二級毒品安非他命（下稱安非他命）之犯意，於
    九十五年七月十三日凌晨某時許，在其臺北市○○區○○街
    六十一巷十二弄十八號五樓之住處內施用安非他命一次。嗣
    為警於同日上午十時五十分許，在上址查獲，並扣得如附表
    所示之物。
三、案經臺北市政府警察局信義分局移送臺灣臺北地方法院檢察
    署（下稱臺北地檢署）檢察官偵查起訴。
    理    由
一、上訴人即被告甲○○之上述犯罪事實，本院審理中供認不諱
    ，被告於前述時地為警查獲，經警採集其尿液送驗後發現有
    安非他命類陽性反應之濫用藥物檢驗報告足憑（偵查卷第四
    十八頁參照）；而被告當日所持有如附表編號1.所示之白色
    透明晶體，為警扣案後經臺北市政府警察局以氣相層析質譜
    儀分析法檢驗，結果檢出甲基安非他命成分無訛，此有該局
    九十五年十月二十三日北市刑鑑毒字第五八二號鑑定通知書
    在卷足稽（本院卷參照），並有供被告施用毒品扣案如附表
    編號2.所示之吸食器足憑，是依上述補強證據，已足資擔保
    被告於本院審理中所為之上開任意性自白具有相當程度之真
    實性，而得使本院確信被告前述自白之犯罪事實確屬真實，
    參照刑事訴訟法第一百五十六條第一項、第二項規定，本院
    自得依被告前述自白及各該補強證據認定被告確有為前述施
    用安非他命之犯行。從而，本件事證明確，被告犯行亦堪以
    認定。
二、又被告行為後，刑法第四十七累犯之規定，業於九十四年一
    月七日修正公布刪除，並於九十五年七月一日施行。查，有
    關刑法第四十七條累犯之規定，不論依修正前之刑法第四十
    七條，或修正後之刑法第四十七條第一項之規定，被告之行
    為如均構成累犯，對被告而言，並無有利或不利之情形，自
    不生新舊法比較之問題，應逕依修正前之刑法第四十七條，
    論以累犯，並加重其刑。
三、核被告甲○○所為，係犯毒品危害防制條例第十條第二項之
    施用第二級毒品罪。被告施用安非他命前後持有安非他命之
    行為為其施用安非他命之高度行為所吸收，不另論以持有安
    非他命罪。查被告有如犯罪事實欄一所載之犯罪科刑執行情
    形，有本院被告全國前案紀錄表在卷可稽，其前受有期徒刑
    執行完畢，於五年以內再犯本件有期徒刑以上之罪，為累犯
    ，應依刑法第四十七條之規定加重其刑。
四、原審援引毒品危害防制條例第十條第二項、第十八條第一項
    前段，刑法第十一條前段、第四十七條第一項等規定，審酌
    被告前已因施用毒品，受有觀察勒戒、強制戒治之保安處分
    ，仍為本件犯罪，顯見其未因前所受保安處分而決心改過暨
    其智識程度、品行、犯後尚能坦承犯行犯後態度良好等一切
    情狀，對被告量處有期徒刑柒月；扣案如附表編號1.所示之
    物，鑑驗確含安非他命成分無誤，已如前述，而依毒品危害
    防制條例第十八條第一項前段規定，不問屬於犯人與否，予
    以諭知沒收銷燬之；復說明另扣案如附表編號2.所示之物，
    雖屬供被告施用毒品之物，惟並非被告所有，業據被告供述
    在卷（九十五年十一月二十一日審判筆錄參照），不予宣告
    沒收之言談之意旨，經核其認事用法均無不合，量刑亦稱妥
    適。本件被告之上訴意旨，指摘原審量刑過重，經核為無理
    由，應予駁回。
五、據上論斷，應依刑事訴訟法第三百六十八條，判決如主文。
本案經檢察官邱美育到庭執行職務。
中　　華　　民　　國　　96　　年　　2　　月　　7　　日
                  刑事第三庭審判長法  官  許國宏
                                  法  官  朱光仁
                                  法  官  許增男
以上正本證明與原本無異。
不得上訴。
                                  書記官  葉金發
中　　華　　民　　國　　96　　年　　2 　　月　　7 　　日
附錄本案論罪科刑法條全文：
毒品危害防制條例第十條：
施用第一級毒品者，處六月以上五年以下有期徒刑。
施用第二級毒品者，處三年以下有期徒刑。
附表：
┌──┬─────┬────┬────────────┐
│編號│ 物品名稱 │ 數  量 │ 扣 押 物 品 清 單 編 號│
├──┼─────┼────┼────────────┤
│ １ │ 安非他命 │毛重0.42│ 臺北地檢署九十四年度紅 │
│    │          │公克，淨│ 保管字第０四０四號編號 │
│    │          │重0.19公│ 1.                     │
│    │          │克，驗餘│                        │
│    │          │0.16公克│                        │
├──┼─────┼────┼────────────┤
│ ２ │ 吸食器   │  1組   │ 臺北地檢署九十五年度綠 │
│    │          │        │ 保管字第二五五三號編號 │
│    │          │        │ 1.                     │
└──┴─────┴────┴────────────┘
